臺灣高雄地方法院刑事裁定
111年度聲字第2006號
聲  請  人  臺灣高雄地方檢察署檢察官
受  刑  人  黃耀陞




上列聲請人因受刑人數罪併罰有二裁判以上，聲請定其應執行之
刑（111年度執聲字第1629號），本院裁定如下：
    主  文
黃耀陞犯如附表所示之罪，所處各如附表所示之刑，應執行有期
徒刑貳年貳月。
    理  由
一、聲請意旨略以：受刑人因犯竊盜、毀棄損壞等罪，先後經法
    院判決確定如附表，經受刑人請求，應依刑法第50條、第53
    條、第51條第5款規定，定其應執行之刑，爰依刑事訴訟法
    第477條第1項規定聲請裁定等語。
二、按裁判確定前犯數罪者，併合處罰之，但得易科罰金之罪與不得易科罰金之罪，不在此限；前項但書情形，受刑人請求檢察官聲請定應執行刑者，依刑法第51條規定定之；宣告多數有期徒刑者，於各刑中之最長期以上，各刑合併之刑期以下，定其刑期，但不得逾30年，刑法第50條、第51條第5款、第53條分別定有明文。又數罪併罰之定應執行刑，係出於刑罰經濟與責罰相當之考量，對犯罪行為人或受刑人本身及所犯各罪之總檢視，除應考量行為人所犯數罪反應出之人格特性，並應權衡審酌行為人之責任與整體刑法目的及相關刑事政策，在量刑權之法律拘束性原則下採限制加重原則，資為量刑自由裁量權之外部界限，並應受法規範秩序下比例原則等裁量權內部界限支配，以兼顧刑罰衡平原則。
三、經查，受刑人所犯如附表所示之罪，業經法院先後判處如附
    表所示之刑，其中除附表編號6部分為不得易科罰金之罪，
    其餘各罪均為得易科罰金之罪；另附表編號7至10曾先定執
    行刑為有期徒刑1年2月，如易科罰金，以新臺幣1,000元折
    算1日；嗣附表編號1至10再定執行刑為有期徒刑2年，而於
    如附表所示之日期分別確定在案，且經受刑人請求檢察官聲
    請定應執行刑，有臺灣高等法院被告前案紀錄表、各該刑事
    判決書及受刑人聲請狀等在卷可稽，茲檢察官聲請定其應執
    行之刑，本院審核認聲請為正當。本院衡酌受刑人所犯如附
    表編號1至9、11所示各罪均為竊盜案件（其中附表編號6為
    攜帶兇器竊盜），犯罪時間集中在民國110年8月20日至110
    年9月21日間，被害人均不相同；如附表編號10所示之罪為
    毀損他人物品罪，犯罪時間為110年9月17日；依竊盜罪、毀
    損他人物品罪之罪質及犯罪所生之危害不同，及受刑人依上
    述犯行具體犯罪事實所呈現整體犯行的應罰適當性等情，復
    綜合受刑人對本件定應執行刑案件以書面陳述之意見，表示
    希望法院從輕量刑等語（見執聲字卷內聲請定執行刑調查表
    ）等總體情狀，就受刑人所犯各罪，定其執行刑如主文所示
    。末前述各罪因定執行刑結果，已均不得易科罰金，自無庸
    諭知易科罰金之折算標準，附此敘明。
四、依刑事訴訟法第477條第1項，刑法第50條、第53條、第51條
    第5款，裁定如主文。
中　　華　　民　　國　　111 　年　　12　　月　　13　　日
                  刑事第十一庭  法　官  李爭春
以上正本證明與原本無異。
如不服本裁定，應於收受送達後5 日內向本院提出抗告狀。
中　　華　　民　　國　　111 　年　　12　　月　　13　　日
　　　　　　　　　　　　　　　　書記官  黃毓琪
【附表】
編  號  　罪名　  宣告刑  犯罪日期 （民國） 最後事實審  確定判決      法院、案號 判決日期 （民國） 法院、案號 確定日期 （民國） 1 竊盜 有期徒刑3月，如易科罰金，以新臺幣1,000元折算1日。 110年8月27日 臺灣高雄地方法院110年度簡字第2760號 110年11月15日 同左 110年12月22日 2 竊盜 有期徒刑5月，如易科罰金，以新臺幣1,000元折算1日。 110年9月21日 臺灣高雄地方法院110年度易字第285號 110年11月22日 同左 110年12月22日 3 竊盜 有期徒刑3月，如易科罰金，以新臺幣1,000元折算1日。 110年8月20日 臺灣高雄地方法院110年度簡字第2899號 110年11月26日 同左 110年12月29日 4 竊盜 有期徒刑3月，如易科罰金，以新臺幣1,000元折算1日。 110年8月21日 臺灣高雄地方法院111年度簡字第366號 111年3月11日 同左 111年4月13日 5 竊盜 有期徒刑5月，如易科罰金，以新臺幣1,000元折算1日。 110年8月24日 臺灣高雄地方法院111年度審易字第25號 111年3月8日 同左 111年4月13日 6 攜帶兇器竊盜 有期徒刑8月。 110年8月21日 同上 111年3月8日 同上 111年4月13日 7 竊盜 有期徒刑5月，如易科罰金，以新臺幣1,000元折算1日。 110年9月12日 臺灣高雄地方法院111年度簡字第386號 111年3月3日 同左 111年4月7日 8 竊盜 有期徒刑5月，如易科罰金，以新臺幣1,000元折算1日。 110年9月17日 同上 同上 同上 同上 9 竊盜 有期徒刑3月，如易科罰金，以新臺幣1,000元折算1日。 110年9月14日 同上 同上 同上 同上 10 毀損他人物品 有期徒刑3月，如易科罰金，以新臺幣1,000元折算1日。 110年9月17日 同上 同上 同上 同上 11 竊盜 有期徒刑3月，如易科罰金，以新臺幣1,000元折算1日。 110年9月7日 臺灣高雄地方法院111年度簡字第2183號 111年8月29日 臺灣高雄地方法院111年度簡字第2183號 111年10月5日 備註： ⒈編號7至10部分曾先定應執行刑為有期徒刑1年2月，如易科罰金，以新臺幣1,000元折算1日。嗣編號1至10部分另再定應執行刑為有期徒刑2年。